【裁判字號】    98,易,1004
【裁判日期】    981126
【裁判案由】    違反毒品危害防制條例
【裁判全文】
臺灣屏東地方法院刑事判決              98年度易字第1004號
公  訴  人  臺灣屏東地方法院檢察署檢察官
被      告  甲○○
                    (現另案於臺灣屏東監獄執行中)
上列被告因違反毒品危害防制條例案件，經檢察官提起公訴（98
年度毒偵字第1420號），被告就被訴事實為有罪之陳述，本院裁
定行簡式審判程序，判決如下：
    主  文
甲○○施用第二級毒品，處有期徒刑肆月，如易科罰金，以新臺
幣壹仟元折算壹日。
    事  實
一、甲○○曾於民國94年間，因施用毒品案件，經觀察、勒戒，
    認無繼續施用毒品之傾向，94年1 月24日執行完畢釋放，經
    臺灣屏東地方法院檢察署檢察官於94年1 月26日以94年度毒
    偵字第40號為不起訴處分，於97年及98年間再因施用毒品案
    件，經本院分別判處有期徒刑6 月、7 月、4 月，應執行有
    期徒刑1 年確定，於98年3 月20日入監執行，應執行至99年
    7 月29日始期滿。詎甲○○猶不知悔改，復於98年3 月15日
    晚上11時許，在屏東縣車城鄉某友人住處，施用第二級毒品
    甲基安非他命1 次。嗣於98年3 月20日上午11時20分許，在
    屏東縣車城鄉○○村○○路3 巷16號前為警查獲，經警採尿
    送驗，檢出甲基安非他命陽性反應，而查獲上情。
二、案經屏東縣政府警察局恆春分局報請臺灣屏東地方法院檢察
    署檢察官偵查起訴。
    理  由
一、本件被告甲○○所犯係死刑、無期徒刑、最輕本刑為3 年以
    上有期徒刑以外之罪，其於本院準備程序中就前揭被訴事實
    為有罪之陳述，經告知簡式審判程序之旨，並聽取其與公訴
    人之意見後，本院認無不得或不宜改依簡式審判程序進行之
    處，爰依刑事訴訟法第273 條之1 第1 項、第284 條之1 ，
    裁定依簡式審判程序審理；又簡式審判程序之證據調查，依
    刑事訴訟法第273 條之2 規定，不受同法第159 條第1 項審
    判外陳述排除之限制，再被告對於卷內之各項證據，亦不爭
    執證據能力，故卷內所列之各項證據，自得作為證據，合先
    敘明。
二、上揭事實，業據被告於本院審理時坦承不諱，而被告為警所
    採集之尿液檢體，經送請台灣檢驗科技股份有限公司檢驗，
    結果呈甲基安非他命陽性反應，有該公司98年4 月8 日編號
    ＫＺ000000000000號濫用藥物尿液檢驗報告1 份在卷可稽，
    是認被告上開自白與事實相符，堪以採信。從而本件事證已
    明確，被告犯行洵堪認定。
三、按犯毒品危害防制條例第10條施用第一級、第二級毒品之罪
    者，檢察官應聲請法院裁定，令被告入勒戒處所觀察、勒戒
    ，經觀察、勒戒後，檢察官依據勒戒處所之陳報，認受觀察
    、勒戒人無繼續施用毒品傾向者，應即釋放，並為不起訴之
    處分；認受觀察、勒戒人有繼續施用毒品之傾向者，檢察官
    應聲請法院裁定令入戒治處所強制戒治，其期間為6 個月以
    上，至無繼續強制戒治之必要為止，但最長不得逾1 年，強
    制戒治期滿，應即釋放，由檢察官為不起訴之處分。觀察、
    勒戒或強制戒治執行完畢釋放後，5 年內再犯第10條之罪者
    ，應依一般刑事訴訟程序予以起訴論罪科刑，此觀諸毒品危
    害防制條例第20條第1 項、第2 項、第23條第1 項、第2 項
    規定自明。被告曾有如犯罪事實欄所示之觀察、勒戒及施用
    毒品經判處徒刑之前科，有臺灣高等法院被告前案紀錄表1
    紙在卷可佐，其於觀察、勒戒執行完畢釋放後5 年內，再犯
    本件施用毒品案件，依前述規定自應予以起訴論罪科刑。
四、按甲基安非他命係毒品危害防制條例第2 條第2 項第2 款所
    定之第二級毒品，不得非法持有、施用。故核被告所為，係
    犯毒品危害防制條例第10條第2 項施用第二級毒品罪。其於
    施用甲基安非他命前持有甲基安非他命犯行，為其施用之高
    度行為所吸收，不另論罪。爰審酌被告曾因施用毒品經送勒
    戒處所施以觀察勒戒後，仍未能戒斷其施用毒品之惡習，足
    見其陷溺已深，惟因施用毒品僅係戕害其自己身心並無加害
    他人，此次施用毒品次數僅1 次，且其犯罪後坦承犯行、態
    度尚稱良好等一切情狀，量處如主文所示之刑，並諭知易科
    罰金之折算標準。
據上論斷，應依刑事訴訟法第273 條之1 第1 項、第299 條第1
項前段，毒品危害防制條例第10條第2 項，刑法第11條前段、第
41 條 第1 項前段，判決如主文。
本案經檢察官劉昀到庭執行職務
中    華    民    國    98    年    11    月    26    日
                  刑事第一庭  法  官  涂裕洪
以上正本證明與原本無異。
如不服本判決應於收受判決後10日內向本院提出上訴書狀，並應
敘述具體理由；其未敘述上訴理由者，應於上訴期間屆滿後20日
內向本院補提理由書（均須按他造當事人之人數附繕本）「切勿
逕送上級法院」。
                              書記官  卓春成
中    華    民    國    98    年    11    月    26    日
本案論罪科刑法條：
毒品危害防制條例第10條第2項
施用第二級毒品者，處三年以下有期徒刑。


司法院資訊處製作；財團法人民間司法改革基金會備份。
